【裁判字號】    99,交聲,1754
【裁判日期】    990802
【裁判案由】    聲明異議
【裁判全文】
臺灣高雄地方法院交通事件裁定        99年度交聲字第1754號
原處分機關  高雄市政府交通局
受處分人即
異  議  人  甲○○
上列受處分人因違反道路交通管理處罰條例案件，對於高雄市政
府交通局民國99年5 月21日所為之處分（原處分：高市交裁字第
裁32-Z00000000、裁32-Z00000000號），聲明異議，本院裁定如
下：
    主  文
異議均駁回。
    理  由
一、聲明異議意旨略以：受處分人即異議人甲○○於民國99年2
    月28日下午2 時40分駕駛車號8117-DS 自用小客車，行經國
    道三號高速公路北上20.1至17.7公里處，並無舉發通知單上
    所載之違規情事，原處分機關是否有相關證據可茲佐證？否
    則應為有利於異議人之認定，異議人不服原裁處，爰聲明異
    議。
二、按汽車行駛於高速公路，未依規定使用路肩、未依標誌、標
    線、號誌指示行車者，處汽車駕駛人新臺幣（下同）3000元
    以上6000元以下罰鍰；又汽車駕駛人，駕駛汽車在道路上蛇
    行，或以其他危險方式駕車者，處6000元以上2 萬4000元以
    下罰鍰；再汽車駕駛人，駕駛汽車有違反本條例之行為，經
    交通勤務警察或依法令執行交通稽查任務人員制止時，不聽
    制止或拒絕停車接受稽查而逃逸者，除按各該條規定處罰外
    ，處3000元以上6000元以下罰鍰，道路交通管理處罰條例第
    33條第1 項第9 、13款、第43條第1 項第1 款、第60條第1
    項分別定有明文。
三、經查：
  (一)異議人並不否認於上開時間，有駕駛上開汽車，行經前揭路
    段之事實，僅為上述之抗辯。
  (二)經本院向內政部警政署國道公路警察局第九警察隊調取本件
    蒐證錄影光碟，經勘驗結果車號為8117-DS 之汽車確有於上
    開時地，在警車之鳴笛之情形下，在隧道內，由外側車道，
    跨越雙白實線至內側道；再由內側車道，於車陣中變換車道
    至中間車道、外車道，最後行駛於路肩等違規之情，有勘驗
    筆錄在卷可稽（本院99年度交聲字第1754號卷第34-35 頁）
    ，足證異議人確有原裁決書所載之違規事由。
四、綜上所述，異議人駕駛車牌號碼8117-DS 於上開時地有前揭
    違規行為既可認定，則原處分機關據此並引用道路交通管理
    處罰條例第33條第1 項第9 、13款及第63條第1 項，裁處罰
    鍰7000元及記違規點數2 點；依同法第43條第1 項第1 款、
    第60條第1 項及63條第1 項，裁處罰鍰2 萬1000元及記違規
    點數4 點，於法尚稱妥適。至於異議人任意指摘本件原裁決
    處分有所不當，經核並無理由，應予以駁回。
五、據上論斷，應依道路交通案件處理辦法第19條，裁定如主文
    。
中    華    民    國    99    年    8     月    2     日
                     交通法庭  法  官  施介元
以上正本證明與原本無異。
如不服本裁定，應於送達後5日內，向本院提出抗告狀。
中    華    民    國    99    年    8     月    2     日
                               書記官  葉玉芬

司法院資訊處製作；財團法人民間司法改革基金會備份。
